臺灣臺北地方法院刑事判決　　　　　　　100年度訴字第630號
公　訴　人　臺灣臺北地方法院檢察署檢察官
被　　　告　龔菊桃
　　　　　　林俊文
上　二　人
指定辯護人　本院公設辯護人曾德榮
被　　 告　 李貴秀
　　　　　　　　　　現於內政部入出國及移民署收容大隊宜
　　　　　　　　　　蘭收容所（宜蘭縣羅東鎮○○路20號）
上　一　人
選任辯護人　游涵歆律師(法律扶助律師)
　　　　　　陳石山律師(法律扶助律師)
被　　　告　林智仁
　　　　　　　　　　　室
選任辯護人　洪大植律師(法律扶助律師)
上列被告等因違反臺灣地區與大陸地區人民關係條例案件，經檢
察官提起公訴（100年度偵字第2856、6639、7686號），本院判
決如下：
    主  文
林俊文違反不得使大陸地區人民非法進入臺灣地區之規定，處有
期徒刑壹年陸月。
龔菊桃、李貴秀及林智仁均無罪。
    事  實
一、林俊文明知龔菊桃為大陸地區人民，未經許可不得入境臺灣
    地區，且其與龔菊桃間並無結婚之真意，竟基於使龔菊桃非
    法入境臺灣地區之犯意，林俊文先於民國99年6月27日出境
    前往大陸地區福建省寧德市，並於同年月29日與龔菊桃在大
    陸地區寧德市公證處辦理虛偽結婚手續後，於同日領得福建
    省寧德市公證處核發之結婚公證書。林俊文返臺後，旋持該
    公證書向財團法人海峽交流基金會（下稱海基會）請求認證
    ，於取得海基會99年7月15日（99）核字第077395號證明書
    後，並於同年7月20日，至址設臺北市○○區○○街15號之
    內政部入出國及移民署（下稱移民署），以配偶身分擔任龔
    菊桃進入臺灣之保證人而出具保證書，並填載「大陸地區人
    民入出臺灣申請書」，以配偶團聚為由，向移民署申辦龔菊
    桃入境來臺之手續，使不知情移民署承辦公務員經實質審核
    後，許可龔菊桃以團聚事由進入臺灣地區，並製發龔菊桃證
    號為0000000000之中華民國臺灣地區入出境許可證，使龔菊
    桃得於99年12月13日持該許可證順利進入臺灣地區，足生損
    害於移民署對大陸地區人民入出境管理之正確性。龔菊桃入
    境臺灣後，未與林俊文同住，並從事性交易之工作，嗣於10
    0年1月25日晚間7時30分許，新北市政府警察局新店分局至
    址設台北市○○○路○段219號之最愛Hotel執行臨檢勤務，
    當場於該址202號房內，查獲龔菊桃與趙崇義從事性交易，
    始循線查悉上情。
二、案經內政部警政署刑事警察局移送臺灣臺北地方法院檢察署
    檢察官偵查起訴。
    理  由
壹、有罪部份
一、按被告以外之人於審判外之陳述，雖不符刑事訴訟法第159
    條之1至第159條之4之規定，而經當事人於審判程序同意作
    為證據，法院審酌該言詞陳述或書面陳述作成時之情況，認
    為適當者，亦得為證據。當事人、代理人或辯護人於法院調
    查證據時，知有同法第159條第1項不得為證據之情形，而未
    於言詞辯論終結前聲明異議者，視為有前項之同意，同法第
    159條之5定有明文。上開條文之立法意旨在於傳聞證據未經
    當事人之反對詰問予以核實前，原則上先予排除，惟若當事
    人已放棄其對質、詰問權，並於審判程序中表明同意該等傳
    聞證據可作為證據，或於言詞辯論終結前未聲明異議，基於
    尊重當事人對傳聞證據之處分權，且證據資料愈豐富，愈有
    助於真實發見之理念，並強化言詞辯論主義，使訴訟程序得
    以順暢進行，上開傳聞證據亦均具有證據能力。經查，本判
    決下列所引用之各該被告以外之人於審判外之言詞或書面陳
    述，固屬傳聞證據，惟被告林俊文及其辯護人於本院準備程
    序及審理期日中，就該等證據方法之證據能力乙節均表示沒
    有意見，並同意有證據能力，且迄至本案言詞辯論終結前，
    對於前揭具有傳聞證據性質之證據，既已知其情，猶未聲明
    異議，本院審酌上開證據資料製作時之情況，尚無違法不當
    取證及證據證明力明顯過低之瑕疵，亦認為以之作為證據均
    屬適當，揆諸前開規定與說明，上揭證據資料自應有證據能
    力，故均得採為認定被告林俊文犯罪事實之證據。
二、訊據被告林俊文矢口否認有何安排大陸地區女子即被告龔菊
    桃非法來臺之犯行，辯稱:其與被告龔菊桃係經朋友黃麒俊
    介紹後認識，真心相愛而後結婚云云。然查:
  (一)被告林俊文就事實欄所載時間、地點前往大陸地區與被告龔
    菊桃辦理結婚手續，於領得結婚公證書返臺後，旋持該公證
    書向海基會申請認證，並以配偶團聚為由，向移民署申辦被
    告龔菊桃入境來臺之手續，使移民署承辦公務員經實質審核
    後，許可被告龔菊桃以團聚事由進入臺灣地區，並製發中華
    民國臺灣地區入出境許可證，被告龔菊桃遂於99年12月13日
    持該許可證進入臺灣地區，嗣於100年1月25 日晚間7時30分
    許，經警查獲被告龔菊桃與趙崇義在臺北市大安區○○○路
    ○段219號之「最愛MOTEL」202號房從事性交易完畢之事實
    ，為被告林俊文於本院審理中所不爭執，復經證人即同案被
    告龔菊桃於警詢、偵查及本院審理中證述甚詳，核與證人趙
    崇義於警詢中所述相符，並有被告林俊文、龔菊桃之入出境
    資訊連結作業資料、內政部入出國及移民署100年10月21日
    移署資處雲字第1000166885號函所附福建省寧德市公證處
    (2010)寧證字第1812號結婚公證書、海基會99年7月15日（
    99）核字第077395號證明書、被告林俊文申請大陸地區配偶
    來臺團聚資料表、被告龔菊桃來臺保證書、被告林俊文代龔
    菊桃申請之大陸地區人民入出臺灣地區申請書、內政部入出
    國及移民署面(訪)談結果建議表、電話訪談大陸地區人民紀
    錄表、面談紀錄表(見本院卷(三)第243頁至第251頁背面)、
    被告龔菊桃自願受搜索同意書、新北市政府警察局新店分局
    搜索、扣押筆錄等文件(見偵字第2856號卷(一)第152頁至第
    157頁)附卷可考，應予採信，合先敘明。
  (二)而被告林俊文與龔菊桃二人間是否具備有結婚真意乙節，經
    查:
  (1)就被告林俊文與龔菊桃相識至結婚之經過，證人即同案被告
    龔菊桃於本院審理時係稱:被告林俊文與伊於99年3月透過朋
    友黃麒俊介紹認識，雙方利用電話聯繫聯絡感情，被告林俊
    文遂於99年7月間搭乘飛機前往大陸地區與伊完婚，結婚時
    並無宴客，亦無金飾，被告林俊文僅給人民幣1萬6千元予伊
    母作為聘金，據伊所知被告林俊文僅有哥哥並無姐妹等語，
    被告林俊文則稱:被告龔菊桃與其係透過友人黃麒俊介紹，
    利用電話聯繫交往，後來其即前往大陸地區與龔菊桃結婚，
    結婚時其給予龔菊桃母親約人民幣3至5萬元作為聘金，其有
    一個哥哥一個姐姐，因返臺後並未宴客，故其兄、姐均不知
    其與龔菊桃結婚等情等語，其二人雖就相識經過所述要無出
    入之處，然其二人相識僅短短4月，甚而於共結連理之際，
    彼此之間堪稱未曾謀面，被告林俊文即前往大陸地區與龔菊
    桃辦理結婚手續，且斯時亦無任何證據證明被告林俊文與龔
    菊桃有需即刻完婚之事由，是其二人於相識未深之情狀，即
    率爾決定成婚，此實有悖於現今社會之常情，再者，被告林
    俊文係耗費相當之時間、金錢前往大陸與龔菊桃辦理結婚手
    續，倘其確有與龔菊桃結婚之真意，衡情當利用此機會，與
    龔菊桃之親人相互熟識，況龔菊桃於完婚後，即離開大陸地
    區前往臺灣，然被告林俊文竟停留僅短短數日即行返臺，再
    者，且結婚係人生大事，被告林俊文返臺後，非但未宴客告
    知親友，甚而連其至親之兄、姊，亦不知悉，凡此種種，均
    有違人情之常，是其二人是否確有結婚之真意，實屬可疑。
  (2)再者，證人龔菊桃於本院審理時雖稱:於入境臺灣後，係與
    被告林俊文共同居住在新莊地區，為貼補大陸家裡所需，自
    100年1月10日起即經由其真實姓名年籍不詳綽號「可可」之
    大陸籍人士介紹，從事性交易等語，被告林俊文就龔菊桃入
    境臺灣後究居住於何處乙節，於本案審理時則陳:來臺後被
    告龔菊桃每日均居住於其新莊住處，其不知龔菊桃有無在外
    居住等語，然證人龔菊桃於本院審理時則證稱，入境臺灣居
    住於新莊約一星期後，伊即向被告林俊文稱因伊晚上不敢一
    個人待在新莊住處，乃經被告林俊文口頭同意後，前往新北
    市永和區大陸籍友人小鳳住處居住易等語，其二人就究有無
    共同居住於同一址，如此單純之事實，竟為全然不同之陳述
    ，是其二人究無同居於被告林俊文新莊址，已啟人疑竇，再
    者，證人龔菊桃就其從事性交易之經過於本院審理時證稱，
    100年1月10日起從事應召站工作，因不願讓配偶即被告林俊
    文知悉，乃於每日下午2時至3時許自新莊林俊文住處出門搭
    乘捷運或計程車至新北市○○區○○路與馬伕陳成會合，由
    陳成接送伊從事性交易，視客人多寡而定，於每日晚間9時
    至隔日凌晨4時結束性交易工作後，由陳成搭載伊返回永和
    秀朗路，伊再自行返回新莊林俊文住處，返家時亦搭乘捷運
    或計程車，捷運站之站名伊不記得等語，然被告林俊文住處
    ，現今尚未有捷運通行，此業據被告林俊文供述在卷，且亦
    為社會大眾週知之事，證人龔菊桃實無自被告林俊文位於新
    莊住處搭乘捷運外出之可能，由證人龔菊桃上開證述可知，
    其對於被告林俊文新莊住處環境全然陌生，復稽之被告林俊
    文所使用之行動電話門號0000000000號、及以其名義申辦由
    龔菊桃所使用之行動電話門號0000000000號自100年1月24日
    至同年月25 日之通聯記錄(見偵字第6639號卷第149頁至第
    154頁)，兩造未見有何通聯紀錄，且察其發話基地臺位置一
    在新莊、一在永和，均未見有交集重疊之情形，此均足證證
    人龔菊桃於入境臺灣後，未曾與被告林俊文同居生活乙節甚
    明。
  (3)綜上，被告林俊文與龔菊桃二人相識、交往及結婚之經過，
    均有悖於現今社會常情之處，且於入境臺灣後，二人亦未有
    共同居住生活之事實被告林俊文與龔菊桃間未有結婚真意乙
    節，實堪認定。被告林俊文雖辯稱：其二人確有結婚真意云
    云，然觀諸被告龔菊桃於100年1月25日晚上7時30分許，因
    從事性交易為警臨檢而查獲，然被告龔菊桃於斯時不僅未通
    知其夫被告林俊文尋求協助，於遭警逮捕後甚於警詢時自陳
    : 伊男友係馬伕陳成等語(見偵卷第2856號卷(一)第148頁)
    ，惟龔菊桃係於99年12月13日甫入境臺灣，距為警查獲其從
    事性交易，不過月餘，倘龔菊桃與被告林俊文確係有結婚之
    真意，其等相處僅月餘，新婚燕爾，應正值濃情蜜意之際，
    龔菊桃又豈會另結新歡? 此益徵被告林俊文與龔菊桃要無結
    婚之真意，被告林俊文係欲以結婚之形式，使龔菊桃得以順
    利入境臺灣甚明。
三、綜上所述，本件事證明確，被告林俊文所辯，無非事後卸責
    之詞，不足採信，被告林俊文犯行洵堪認定，應依法論科。
四、按臺灣地區與大陸地區人民關係條例第79條第1項對於違反
    同條例第15條第1款所定不得使大陸地區人民非法進入臺灣
    地區之處罰，旨在防止大陸地區人民非法進入臺灣地區，以
    維護臺灣地區之安全與安定；所稱「非法」，自應從實質上
    之合法性予以判斷，凡評價上違反法秩序之方法，均屬「非
    法」。參照行政程序法第119條第1款、第2款規定，受益人
    以詐欺、脅迫或賄賂方法，使行政機關作成行政處分者；或
    對重要事項提供不正確資料或為不完全陳述，致使行政機關
    依該資料或陳述而作成行政處分者，其信賴不值得保護。故
    在大陸地區通謀虛偽結婚，以不實之結婚證明辦理入境手續
    ，憑以進入臺灣地區，其所持之入境許可文件雖係入出境主
    管機關所核發，形式上為合法，但因以虛偽方法而取得，即
    不具實質上之合法性，仍屬非法進入臺灣地區，是使大陸地
    區人民以假結婚真入境之脫法方式，進入臺灣地區者，即該
    當此罪（最高法院92年度臺上字第40號判決、94年度臺上字
    第1064號判決意旨可資參照）。是核被告林俊文所為，係犯
    臺灣地區與大陸地區人民關係條例第79條第1項之使大陸地
    區人民非法進入臺灣地區罪。公訴意旨雖認被告林俊文與被
    告鄭互菖、周明華、董連煌共同涉犯臺灣地區與大陸地區人
    民關係條例第79條第2項之意圖營利使大陸地區人民非法進
    入臺灣地區罪，然訊之被告林俊文堅詞否認有何意圖營利，
    而使大陸地區人民入境臺灣之舉，且被告鄭互菖、周明華、
    董連煌於本院審理時，亦均陳稱其等與被告林俊文互不相識
    ，另本案內政部警政署刑事警察局有持本院所核發之監聽票
    ，監聽被告鄭互菖、董連煌所使用之號碼分別為0000000000
    號、0000000000、0000000000號，未見有與被告林俊文通聯
    之紀錄，觀諸卷附之上開電話監聽譯文，亦未見有提及被告
    林俊文之情，此有本院通訊監察書及通聯譯文在卷足憑，是
    並無積極證據足認被告林俊文與被告鄭互菖、周明華、董連
    煌有何犯意聯絡及行為分擔；再者，亦無證據證明本件被告
    林俊文以與龔菊桃假結婚之方式，而使得龔菊桃得以順利入
    境臺灣之舉，有獲得任何經濟上之利益，是尚不得單憑被告
    龔菊桃有從事性交易之事實，即遽認被告林俊文有共同意圖
    營利之犯意聯絡，是公訴意旨認被告林俊文共同涉犯臺灣地
    區與大陸地區人民關係條例第79條第2項之罪，容有未洽，
    惟起訴之基本事實同一，本院仍得予以審理，且亦已當庭諭
    知變更起訴法條，併此敘明之。爰審酌被告林俊文身為中華
    民國人民，竟自願充當人頭，與大陸地區成年女子龔菊桃以
    假結婚之方式，以達使龔菊桃入境來臺居留之目的，對於國
    家入出境管理之危害非輕，惟念及被告林俊文並無前科紀錄
    ，素行良好，此有臺灣高等法院被告前案紀錄表附卷可憑，
    其係充當假結婚之人頭，尚非俗稱「蛇頭」之兩岸非法來臺
    之仲介，影響層面尚屬有限，兼衡其犯後否認犯行及犯罪動
    機、目的、手段、所生損害等一切情狀，量處如主文所示之
    刑，以資儆懲。
貳、無罪部分
一、公訴意旨另以:被告林智仁、龔菊桃、李貴秀與被告鄭互菖
    、周明華、董連煌共同基於意圖營利使大陸地區人民非法進
    入臺灣地區從事性交易工作之犯意聯絡，乃由欲進入臺灣地
    區從事性交易工作之大陸籍女子即被告龔菊桃、李貴秀，分
    別與並無結婚真意之臺灣地區男子被告林俊文、林智仁在如
    附表一所示時間，在大陸地區辦理假結婚，待被告林俊文、
    林智仁等人回臺後，再持上開結婚登記文件，至移民署以探
    親團聚名義為被告龔菊桃、李貴秀辦理進入臺灣之旅行證，
    經該署人員審核後，分別對龔菊桃、李貴秀核發入境許可證
    ，而使龔菊桃、李貴秀得以先後於99年12月間進入台灣，進
    而與應召站集團成員聯絡，並開始從事性交易等語，而認被
    告林智仁、龔菊桃、李貴秀均涉犯臺灣地區與大陸地區人民
    關係條例第79條第2項之意圖營利使大陸地區人民非法進入
    臺灣地區罪嫌。
二、按犯罪事實應依證據認定之，無證據不得認定犯罪事實；有
    罪之判決書應於理由內記載認定犯罪事實所憑之證據及其認
    定之理由。刑事訴訟法第154條第2項及第310條第1款分別定
    有明文。而犯罪事實之認定，係據以確定具體的刑罰權之基
    礎，自須經嚴格之證明，故其所憑之證據不僅應具有證據能
    力，且須經合法之調查程序，否則即不得作為有罪認定之依
    據。倘法院審理之結果，認為不能證明被告犯罪，而為無罪
    之諭知，即無前揭第154條第2項所謂「應依證據認定」之犯
    罪事實之存在。因此，同法第308條前段規定，無罪之判決
    書只須記載主文及理由。而其理由之論敘，僅須與卷存證據
    資料相符，且與經驗法則、論理法則無違即可，所使用之證
    據亦不以具有證據能力者為限，即使不具證據能力之傳聞證
    據，亦非不得資為彈劾證據使用。故無罪之判決書，就傳聞
    證據是否例外具有證據能力，本無須於理由內論敘說明，是
    以本案被告林智仁、龔菊桃、李貴秀既經本院認定犯罪不能
    證明，本判決就無罪部分即不再論述所援引有關證據之證據
    能力，合先敘明(最高法院100年度台上字第2980號判決意旨
    可資參照)。
三、被告林智仁、李貴秀部分
  (一)公訴意旨認被告林智仁、李貴秀違反臺灣地區與大陸地區人
    民關係條例第15條第1款之規定，而與被告鄭互菖、周明華
    、董連煌共同涉犯臺灣地區與大陸地區人民關係條例第79條
    第2項之意圖營利使大陸地區人民非法進入臺灣地區罪，無
    非係以被告林智仁、李貴秀之供述、入出境紀錄、大陸地區
    結婚公證書、大陸地區人民入出臺灣地區申請書、大陸地區
    人民進入臺灣地區保證書、移民署面談紀錄表、專勤隊查訪
    紀錄表、戶籍謄本及被告林智仁行動電話門號0000000000號
    、被告李貴秀行動電話門號0000000000號通聯記錄及基地台
    位置表等文件，以及被告李貴秀來臺後從事性交易為警查獲
    之事實為其主要論據。
  (二)訊據被告林智仁、李貴秀均堅詞否認有何違反臺灣地區與大
    陸地區人民關係條例第15條第1款之規定，而犯同條例第79
    條第2項意圖營利，不得使大陸地區人民非法進入臺灣地區
    犯行，被告林智仁辯稱:被告鄭互菖等人其並不認識，其與
    配偶李貴秀係真結婚，李貴秀來臺稱有朋友在臺北，其始在
    臺北租屋，其在臺中現有工作，想等到李貴秀拿到居留證再
    帶她到臺中居住等語；被告李貴秀則辯稱:我跟我老公是真
    結婚，我跟鄭互菖等人都不認識等語。經查:
  (1)被告林智仁於99年10月20日出境前往大陸地區福建省寧德市
    ，並於同年月22日與李貴秀辦理結婚手續，嗣林智仁於同日
    領得福建省寧德市公證處核發之結婚公證書後，於同年10月
    25日返臺後，即向海基會取得99年11月9日（99）南核字第
    115745號證明書後，即於同年11月9日，至移民署以配偶團
    聚為由，申辦李貴秀入境來臺之手續，使移民署承辦公務員
    審核後，許可李貴秀以團聚事由進入臺灣地區，並製發中華
    民國臺灣地區入出境許可證，被告李貴秀遂於99年12月27日
    持該許可證入境臺灣。嗣於100年1月25日晚間6時55分許，
    經警查獲被告李貴秀與賴進雄在新北市○○區○○路97號8
    樓「伽洲大飯店」902室從事性交易之事實，為被告林智仁
    於本院審理中所不爭執，復經證人即同案被告李貴秀於警詢
    、偵查及本院審理中證述甚詳，核與證人賴進雄於警詢中所
    述相符，並有被告林智仁、李貴秀之入出境資訊連結作業資
    料、內政部入出國及移民署100年10月21日移署資處雲字第
    1000166885號函所附福建省寧德市公證處(2010)寧證字第31
    23號結婚公證書、海基會99年11月9日（99）南核字第11574
    5號證明書、被告林智仁申請大陸地區配偶來臺團聚資料表
    、被告李貴秀來臺保證書、被告林智仁代李貴秀申請之大陸
    地區人民入出臺灣地區申請書、內政部入出國及移民署面(
    訪)談結果建議表、電話訪談大陸地區人民紀錄表、面談紀
    錄表(見本院卷(三)第252頁至第259頁背面)、新北市政府警
    察局檢查紀錄表、內政部警政署刑事警察局扣押筆錄等文件
    (見偵字第2856卷(一)第188頁至第193頁)附卷可考，堪信為
    真。
  (2)被告李貴秀於本院審理時以證人身分證稱:伊先前因與前夫
    結婚入境臺灣，某次與朋友一同前往歌唱聚會而認識被告林
    智仁，後來伊於96年間與前夫離婚返回大陸，乃透過QQ網帳
    號「忘憂草」暱稱為「陳湘雪」與林智仁聊天交往，被告林
    智仁乃於99年10月20日隻身前往大陸與伊結婚並拍攝婚紗照
    後與伊家人宴客，婚紗照共拍攝三組，一套白色、一套粉紅
    色，另一套大紅色，宴客則請兩桌等語(見本院卷(四)第38
    頁至第40頁)，核與被告林智仁所稱:其與被告李貴秀係唱歌
    時所認識，當時李貴秀並未離婚，李貴秀離婚後乃透過QQ網
    與其交往，結婚時有拍婚紗照，約花三、四千人民幣，並擺
    設兩桌酒宴宴客等語相符，另有李貴秀入出境連結資料、林
    智仁與李貴秀於QQ網站之聊天訊息紀錄(見本院卷(一)第128
    頁至第227頁背面)、林智仁與李貴秀於大陸所攝之喜宴照片
    (見本院卷(一)第123頁至第127頁)、林智仁與李貴秀於大陸
    所拍攝之婚紗照一本等文件附卷可證，是被告李貴秀於95年
    間來臺而於96年4月間出境、被告林智仁確有於婚前與李貴
    秀透過QQ網交往，結婚時有拍攝婚紗照及宴客之事實，應予
    認定。
  (3)被告李貴秀復於本院審理時以證人身分證稱:來臺後先居住
    在林智仁高雄之住處，林智仁曾帶伊與友人何慶堂聚餐吃燒
    烤、唱歌，並有辦理結婚登記，林智仁為求節省電話費，乃
    申辦亞太電信0000000000、0000000000號兩隻門號及行動電
    話，並將門號0000000000號之行動電話交伊使用，後因家裡
    缺錢，乃向林智仁訛稱因伊在臺北有朋友在賣衣服，欲幫忙
    賣衣服貼補家用，而委請林智仁為伊在新北市新莊區租房子
    ，房租每月約1萬1千元，伊即自100年1月間搬至新北市新莊
    區偷偷從事性交易，斯時林智仁係在臺中工作，休假時均會
    來臺北與伊居住，林智仁並不知伊有在從事性交易等語(見
    本院卷(四)第41頁至第44頁)，核與證人即林智仁友人何慶
    堂於本院時所證:曾與被告林智仁、李貴秀在高雄九如路、
    一心路吃火鍋、唱歌等旨(見本院卷(四)第44頁至第45頁)及
    證人林煜章於本院時所陳:曾前往李貴秀新莊住處無償修水
    電，林智仁因而與李貴秀請伊吃薑母鴨作為補償等語(見本
    院卷(四)第140頁背面至第142頁)相符；此皆與被告林智仁
    陳稱:來臺後，因亞太電信網內互打免費，故而申辦0000000
    000、0000000000號兩隻門號及行動電話，並將門號000000
    0000號之行動電話交李貴秀使用，申辦費用均係由其支出，
    而後因李貴秀要前往臺北賣衣服，考量其當時亦在臺中潭子
    工作，始在新北市○○區○○路租屋，租屋費用亦係由其所
    繳納等旨互核一致，並無矛盾齟齬之處，並有被告申辦亞太
    電信門號0000000000、0000000000號申請書在卷可考(見本
    院卷(四)第79頁至第82頁背面)，是被告林智仁於李貴秀來
    臺後，有介紹李貴秀與其朋友認識，並為李貴秀申辦行動電
    話及承租新北市新莊區之套房等事實，應堪採信。
  (4)另被告李貴秀於本案發生後，遭收押禁見於法務部矯正署臺
    北女子看守所，而被告林智仁於被告李貴秀遭羈押期間，仍
    寄送新臺幣6千元至上開看守所交被告李貴秀使用，有臺灣
    臺北女子看守所收容人保管款收據(見本院卷(一)第239頁)
    ，可資參酌；而被告李貴秀於遭羈押時，亦自看守所內寫信
    向被告林智仁請求其為伊代為選任辯護律師，此亦有法務部
    矯正署臺北女子看守所100年2月15日北所女戒字第10060000
    65號函所附信函影本在卷可參(見偵卷第2856號卷(三)第1頁
    至第2頁)，應予認定。綜上，被告林智仁與李貴秀從認識、
    交往至結婚，均與社會常情無異，來臺後林智仁為聯絡夫妻
    感情亦申辦行動電話供李貴秀使用，倘兩造真係假結婚，林
    智仁又何需另行耗費成本拍攝婚紗照、承租套房、申辦行動
    電話、送款至看守所供李貴秀花用及為李貴秀選任律師，況
    上揭林智仁所申辦之0000000000、0000000000門號於25天內
    即有高達215次的簡訊及通聯紀錄(詳參本院卷(一)第228頁
    至第239頁通聯記錄)，顯見林智仁、李貴秀夫妻間感情良好
    ，聯絡甚為頻繁，參酌林智仁係因工作因素始與李貴秀分居
    ，尚不得以被告林智仁與李貴秀有婚後分居之事實，即遽認
    被告林智仁與李貴秀係假結婚。至於李貴秀雖有私下賣淫之
    行為，然亦查無其他證據可證被告林智仁就李貴秀賣淫乙節
    係知情或有收受任何經濟上之利益，尚不能僅因被告李貴秀
    涉及賣淫，即逕行推論被告林智仁係以令被告李貴秀來臺賣
    淫之目的，而以假結婚方式使被告李貴秀來臺。是就被告林
    智仁、李貴秀部分即應予無罪之諭知。
四、龔菊桃部份
    按臺灣地區與大陸地區人民關係條例第79條第1項、第2項處
    罰違反同條例第15條第1款所定使大陸地區人民非法進入台
    灣地區罪，凡非經合法手續進入者皆包含之，又非法進入臺
    灣地區之大陸地區人民，係該罪之行為客體，並非犯罪之主
    體，無成立該罪之餘地，自無違法可言(最高法院96年台上
    字第2779號判例可資參照)。次按二人以上基於共同犯罪意
    思之聯絡，朝同一目標共同參與犯罪行為之實行者，固應成
    立刑法第28條之共同正犯。惟二人以上彼此基於「互相對立
    」之意思經行為合致而成立犯罪者，則屬學理上所稱之「對
    向犯」。「對向犯」因行為人各有其目的，各就其行為負責
    ，其行為縱有合致，但彼此間並無共同犯罪之目的，亦即並
    無共同犯意之聯絡，即無適用上開規定論以共同正犯之餘地
    (最高法院99年度台上字第1294號判決意旨可資參照)。查臺
    灣地區與大陸地區人民關係條例第15條第1款規定：「不得
    使大陸地區人民非法進入臺灣地區。」依該條文義觀之，既
    謂「使大陸地區人民非法進入臺灣地區」，處罰對象必以非
    法進入之大陸地區人民以外之人為限，此乃因大陸地區人民
    為非法進入臺灣地區之客體，自無從以上開罪名相繩。是本
    案被告龔菊桃透過與林俊文假結婚而得申請來臺之事實，雖
    經本院調查認定如前，惟揆諸前揭判決、判例意旨，被告龔
    菊桃既係被告林俊文之假結婚對象，而屬進入臺灣地區之大
    陸地區人民，依前所述，被告龔菊桃所為，即與臺灣地區與
    大陸地區人民關係條例第79條第1項、第2項之構成要件有間
    。而被告龔菊桃與林俊文係基於彼此相互對立之對向關係，
    各有其目的，各就其行為負責，彼此間無共同犯罪之目的，
    揆諸前開判決意旨，自無共同犯意聯絡，而論以共同正犯可
    能，被告龔菊桃無從違反臺灣地區與大陸地區人民關係條例
    第15條第1款之規定，而犯同條例第79條第2項意圖營利，不
    得使大陸地區人民非法進入臺灣地區罪，檢察官漏未審酌此
    節，顯有誤會。
五、綜上所述，被告林智仁、李貴秀二人確係有結婚之意，已如
    前述，故被告林智仁以被告李貴秀為其配偶向移民署申請被
    告李貴秀入境臺灣，使李貴秀得以順利入境臺灣，自難認有
    何違法之處，而被告龔菊桃雖係與被告林俊文假結婚，然被
    告龔菊桃並不在臺灣地區與大陸地區人民關係條例第15條第
    1款、第79條第2項規定處罰範圍內，此外，本院復查無其他
    積極證據足以證明被告林智仁、李貴秀及龔菊桃確有起訴書
    所載之犯行，揆諸上開法條及判例意旨，自應為被告林智仁
    、李貴秀及龔菊桃無罪之諭知。
據上論斷，依刑事訴訟法第299條第1項前段、第300條、第301條
第1項，臺灣地區與大陸地區人民關係條例第79條第1項、第15條
第1款，判決如主文。
本案經檢察官黃筵銘到庭執行職務。
中    華    民    國   100    年    12    月    15    日
                  刑事第十庭審判長  法  官  柯姿佐
                                    法  官  林鈺琅
                                    法  官  林拔群
上正本證明與原本無異。
如不服本判決應於收受送達後10日內向本院提出上訴書狀，並應
敘述具體理由；其未敘述上訴理由者，應於上訴期間屆滿後20日
內向本院補提理由書（均須按他造當事人之人數附繕本）「切勿
逕送上級法院」。告訴人或被害人如對於本判決不服者，應具備
理由請求檢察官上訴，其上訴期間之計算係以檢察官收受判決正
本之日期為準。
                                    書記官  藍儒鈞
中    華    民    國   100    年    12    月    15    日
論罪科刑法條：
臺灣地區與大陸地區人民關係條例第15條：
下列行為不得為之：
一、使大陸地區人民非法進入臺灣地區。
二、明知臺灣地區人民未經許可，而招攬使之進入大陸地區。
三、使大陸地區人民在臺灣地區從事未經許可或與許可目的不符
    之活動。
四、僱用或留用大陸地區人民在臺灣地區從事未經許可或與許可
    範圍不符之工作。
五、居間介紹他人為前款之行為。
臺灣地區與大陸地區人民關係條例第79條：
違反第 15 條第 1 款規定者，處 1 年以上 7 年以下有期徒刑
，得併科新臺幣 1 百萬元以下罰金。
意圖營利而犯前項之罪者，處 3 年以上 10 年以下有期徒刑，
得併科新臺幣 5 百萬元以下罰金。
前二項之首謀者，處 5 年以上有期徒刑，得併科新臺幣 1 千萬
元以下罰金。
前三項之未遂犯罰之。